臺灣花蓮地方法院民事裁定
                                    110年度消債清字第6號
聲  請  人
即 債務 人  張芯慈
代  理  人  許正次律師（法扶律師）
上列聲請人因消費者債務清理事件聲請清算，本院裁定如下：
    主  文
債務人張芯慈自民國110年10月8日上午11時起開始清算程序。
命司法事務官進行本件清算程序。
    理  由
一、按債務人不能清償債務或有不能清償之虞者，得依本條例所
    定更生或清算程序，清理其債務；債務人對於金融機構負債
    務者，在聲請更生或清算前，應向最大債權金融機構請求協
    商債務清償方案，或向其住、居所地之法院或鄉、鎮、市、
    區調解委員會聲請債務清理之調解。消費者債務清理條例(
    下稱消債條例)第3條、第151條第1項定有明文。次按法院開
    始清算程序之裁定，應載明其年、月、日、時，並即時發生
    效力。前項裁定，不得抗告。法院裁定開始更生或清算程序
    後，得命司法事務官進行更生或清算程序；必要時，得選任
    律師、會計師或其他適當之自然人或法人一人為監督人或管
    理人。為消債條例第83條第1、2項、第16條第1項所明定。
二、本件聲請意旨略以：伊名下無動產或不動產，現於聽貝爾股
    份有限公司擔任助理選配師，每月收入新臺幣（下同）44,4
    00元，每月支出24,062元，名下有投保中國人壽及國泰人壽
    保險，迄今保單價值準備金為34,381元。伊前於民國109年
    間向鈞院聲請更生（本院109年度消債更第19號，下稱更生
    卷），惟因當時鈞院函詢各債權人陳報債權後認為伊債務金
    額逾越1,200萬元而無法行更生程序，故伊隨即撤回更生聲
    請，然伊仍有意願繼續處理債務，但伊自103年開始被債權
    人扣薪三分之一，因伊債務龐大，持續扣薪恐永遠無法解決
    債務，是伊現階段確實有不能清償債務之情事等語。
三、經查，聲請人主張之上開事實，業據提出全國財產稅總歸戶
    財產查詢清單、財政部北區國稅局107年度綜合所得稅各類
    所得資料清單、財團法人金融聯合徵信中心當事人綜合信用
    報告債務清理條例前置協商專用債權人清冊、勞保資料、租
    賃契約、本院108年度司消債調字第87號調解不成立證明書
    （見更生卷第21頁至33頁）、郵政存簿封面及內頁明細存摺
    （見本院卷第321頁至355頁），堪認為真正。又債務人每月
    薪資新臺幣（下同）44,400元（見本院卷第37至39頁、第53
    頁至59頁），而以聲請人截至110年6月31日止積欠之債務至
    少為14,589,198元（計算式：合作金庫銀行80,117元＋永豐
    銀行335,917元＋台北富邦銀行884,259元＋誠信資融公司517,
    744元＋萬榮行銷公司313,046元＋兆豐銀行394,216元＋土地銀
    行1,345,341元＋匯誠第一公司433,479元＋艾星公司41,103元
    ＋匯豐銀行1,444,077元＋玉山銀行669,232元＋元大國際公司5
    ,454,393元＋摩根聯邦公司576,459元＋仲信資融公司2,930,6
    05元=14,589,198元），有債權人陳報狀在卷可稽（見本院
    卷第117頁至305頁），而聲請人投保之中國人壽及國泰人壽
    保險，其保單價值準備金僅餘34,381元（見本院卷第77至81
    頁），別無其他財產可供清償，堪認聲請人之收入及財產確
    不足以履行全部債務，其主張有不能清償債務之情事，應可
    採信。此外，復查無債務人有消費者債務清理條例第6條第3
    項、第8條或第82條第2項所定駁回清算聲請之事由存在，故
    本件聲請人之聲請，洵屬有據。揆諸首揭規定及說明，應予
    開始清算程序，並命司法事務官進行本件清算程序。
四、爰裁定如主文。
中　　華　　民　　國　 110　　年　　10　　月　　8 　　日
                    消債法庭  法  官  李可文
以上正本係照原本作成。
本裁定不得抗告。
中　　華　　民　　國　 110　　年　　10　　月　　8 　　日
                              書記官  陳雅君